臺灣高等法院臺南分院刑事判決　　　　　　　　九十三年度上訴字第三四四號　Ａ
　　　上　訴　人　臺灣雲林地方法院檢察署檢察官
　　　被　　　告　吳　頻　堯
右上訴人因被告違反毒品危害防制條例案件，不服臺灣雲林地方法院九十三年度訴字
第一七號中華民國九十三年二月十六日第一審判決（起訴案號：臺灣雲林地方法院檢
察署九十二年度毒偵字第一二三五號），提起上訴，及臺灣雲林地方法院檢察署檢察
官移送併案（九十三年度偵字第一九七、二三四號），被告並就犯罪事實為有罪之陳
述，本院裁定進行簡式審判程序，判決如左：
      主      文
原判決撤銷。
吳頻堯連續施用第一級毒品，處有期徒刑玖月。
      事      實
一、吳頻堯前因施用第一級毒品海洛因案件，先後二次經觀察、勒戒後，均認無繼續
    施用毒品之傾向，由臺灣雲林地方法院檢察署檢察官各於民國九十年十一月二十
    一日、九十一年六月五日，分別以九十年度毒偵字第一五二八號、九十一年度毒
    偵字第四八八、五○○號為不起訴處分確定。復因施用第一級毒品海洛因案件，
    先經臺灣雲林地方法院裁定送強制戒治，並由檢察官提起公訴，嗣於九十一年十
    二月二十日，經該院以九十一年度訴字第四四九號判處有期徒刑九月確定（目前
    執行中）。詎其仍不思悔改，復基於概括之犯意，先後於九十二年八月十六日起
    至同年十一月三日，在雲林縣崙背鄉舊庄村頂厝二十之一號住處及附近路旁，以
    將毒品海洛因摻入香煙中點火而吸食之方式，多次施用第一級毒品海洛因。嗣為
    警分別於九十二年八月二十二日、同年十一月一日依毒品危害防制條例第二十五
    條第二項之規定採驗尿液，於同年十一月五日上午七時三十分經警持臺灣雲林地
    方法院搜索票在雲林縣崙背鄉枋南村新庄五十一號Ａ六室陳天龍（另案偵辦）查
    獲吳頻堯，採尿送驗，均檢出毒品嗎啡陽性反應，而查悉上情。
二、案經雲林縣警察局西螺分局報請臺灣雲林地方法院檢察署檢察官偵查起訴。
      理      由
一、訊據被告吳頻堯對於右揭事實坦承不諱，而其於九十二年八月二十二日、十一月
    一日、十一月五日所親排之尿液經送驗確呈「嗎啡陽性」反應，有詮昕科技股份
    有限公司九十二年九月二十日第00000000號、同年十一月十九日第二Ｂ
    一三○二三一號濫用藥物尿液檢驗報告及行政院衛生署管制藥品管理局九十三年
    一月三十日管檢字第○九三○○○○○○四號檢驗成績書各一件在卷可資佐證，
    被告之自白堪認與事實相符，其於右揭時、地連續施用第一級毒品海洛因之犯行
    堪以認定。被告前因施用第一級毒品海洛因案件，先後二次經觀察、勒戒後，均
    認無繼續施用毒品之傾向，由臺灣雲林地方法院檢察署檢察官各於九十年十一月
    二十一日、九十一年六月五日，分別以九十年度毒偵字第一五二八號、九十一年
    度毒偵字第四八八、五○○號為不起訴處分確定。復因施用第一級毒品海洛因案
    件，先經臺灣雲林地方法院裁定送強制戒治，並由檢察官提起公訴，嗣於九十一
    年十二月二十日，經該院以九十一年度訴字第四四九號判處有期徒刑九月確定，
    有各該不起訴處分書、起訴書、刑事判決書、臺灣雲林地方法院檢察署刑事資料
    查註紀錄表、全國施用毒品案件紀錄表、受觀察勒戒人毒品及前科紀錄簡列表、
    臺灣雲林地方法院被告院內索引紀錄表及臺灣高等法院被告全國前案紀錄表各一
    件在卷可按，其本案之施用第一級毒品海洛因行為乃係三犯以上，又係五年內再
    犯上開施用第一級毒品海洛因之犯行，無論依修正前毒品危害防制條例之第二十
    條第三項規定或修正施行後之第二十三條第二項之規定，均應追訴處罰。被告犯
    行，已臻明確，應依法論科。
二、按海洛因為毒品危害防制條例第二條第二項第一款所定之第一級毒品，不得非法
    持有、施用。查被告行為後，新修正之毒品危害防制條例全文已於九十三年一月
    九日施行（該條例於九十二年七月九日修正公布，依同條例第三十六條規定，自
    公布後六個月施行），而於該條例修正施行前繫屬之施用毒品案件，於修正施行
    後，適用修正後之規定，但依修正前之規定有利於行為人者，適用最有利於行為
    人之法律，同條例第三十五條第一項、第二項定有明文，惟關於施用第一級毒品
    之刑罰規定，經比較新舊法之結果，修正後毒品危害防制條例第十條第一項規定
    與修正前之規定，不論條次、文字、法定刑度均無不同，是上開法律之修正，對
    被告不生影響，揆諸前開說明，自應適用修正後毒品危害防制條例第十條第一項
    之規定論罪科刑。核被告吳頻堯所為，係犯修正後毒犯毒品危害防制條例第十條
    第一項施用第一級毒品罪。其施用前後持有第一級毒品海洛因之低度行為，為其
    施用之高度行為所吸收，不另論罪。被告先後多次施用第一級毒品之犯行，時間
    緊接，方法相同，觸犯構成要件同一之罪名，顯係基於概括犯意而為，為連續犯
    ，應論以一罪，並依法加重其刑。
三、原審以被告罪證明確，因予論罪科刑，固非無見。惟查原判決就被告仍基於之概
    括犯意於九十二年八月十六日及同年十一月三日所為之施用第一級毒品海洛因犯
    行，未及依連續犯之關係，併予審理，尚有未洽，茲據臺灣雲林地方法院檢察署
    移送此部分併辦（九十三年度偵字第一九七、二三四號），因屬連續犯裁判上一
    罪，應併予審理。檢察官上訴意旨，指摘原判決此部分不當，為有理由，自應由
    本院將原判決撤銷改判。爰審酌被告正值青壯竟不思進取，前因多次施用毒品犯
    行經法院裁定觀察勒戒、強制戒治，猶不知警惕，再犯本件施用毒品之罪，亟待
    矯治，而施用毒品係屬自戕行為並未損害他人，及其原在舅舅工廠擔任廠長工作
    ，有正當職業，惟因車禍傷口疼痛甫再犯本案，暨其施用次數、犯罪後深知悔悟
    ，坦承犯行，犯罪後態度尚佳等一切情狀，量處有期徒刑九月，以資懲戒。至併
    案移送在案外人陳天龍租住處房間內化粧台上所查獲之注射針筒及毒品分裝吸管
    各一支，已為被告否認為其所有，且依被告多次自白其吸食方法均係以將毒品海
    洛因摻入香煙中點火而吸食之方式施用，此部分難認為供其犯本件施用毒品罪所
    施用之工具，爰不予宣告沒收，併予敘明。
據上論斷，應依刑事訴訟法第三百六十九條第一項前段、第三百六十四條、第二百九
十九條第一項前段、第二百七十三條之一第一項，毒品危害防制條例第十條第一項，
刑法第十一條前段、第五十六條，判決如主文。
本案經檢察官王碧霞到庭執行職務。
中    華    民    國      九十三      年      七      月       八       日
                                  臺灣高等法院臺南分院刑事第四庭
                                      審判長法官  高    明    發
                                            法官  莊    俊    華
                                            法官  王    浦    傑
右正本證明與原本無異。
如不服本判決，應於判決送達後十日內向本院提出上訴狀，其未敘述理由者並應於提
出上訴狀後十日內向本院補提理由書（應附繕本)。
                                      法院書記官  陳    淑    貞
中    華    民    國      九十三      年      七      月      九      日
附錄法條：本判決論罪科
毒品危害防制條例第十條施用第一級毒品者，處六月以上五年以下有期徒刑。
施用第二級毒品者，處三年以下有期徒刑。